臺灣臺中地方法院民事裁定
111年度抗字第121號
抗  告  人  邱建睿即邱立全


相  對  人  蘇皇哲  




上列當事人間聲請本票裁定事件，抗告人對於民國111年3月30日
本院司法事務官所為111年度司票字第1871號裁定提起抗告，本
院合議庭裁定如下：
    主  文
抗告駁回。
抗告程序費用新臺幣壹仟元由抗告人負擔。
    理  由
一、抗告意旨略以：相對人持有如附表所示、面額總計新臺幣（
    下同）520萬元之本票6張，係抗告人受脅迫之情形下所簽發
    ，且抗告人僅於本票上簽名，未填寫金額、發票日、到期日
    與受款人等本票應該記載事項，該等應記載事項，係他人未
    得抗告人同意，而偽造填寫。又相對人未經抗告人同意盜刻
    抗告人名義之印章，本件相對人提出於鈞院之本票亦有相當
    大之可能係盜刻印章所開立。系爭本票因欠缺一定之金額之
    絕對必要記載事項而屬無效，自不應准許裁定強制執行等語
    ，爰依法提起抗告等語。
二、按執票人依票據法第123條規定，向本票發票人行使追索權
    時，聲請法院裁定對發票人之財產強制執行者，其性質與非
    訟事件無殊，法院就本票形式上之要件是否具備予審查為已
    足。至該本票債務是否已因清償而消滅，應依訴訟程序另謀
    解決，殊不容於裁定程序中為此爭執；又聲請法院裁定許可
    對發票人強制執行之裁定，及抗告法院之裁定，僅依非訟事
    件程序，以審查強制執行許可與否，並無確定實體上法律關
    係存否之效力，如發票人就票據債務之存否有爭執時，應由
    發票人提起確認之訴，以資解決（最高法院56年度台抗字第
    714號、57年度台抗字第76號裁定意旨參照）。另依非訟事
    件法第195條第1項規定，發票人主張本票係偽造、變造者，
    得於准予強制執行之本票裁定送達後20日內向為裁定之法院
    提起確認之訴。故關於本票是否為偽造、變造，應由主張本
    票為偽造、變造之票載發票人另行提起確認之訴解決。
三、經查，相對人主張其執有抗告人簽發如附表所示之本票6紙
    ，經提示未獲付款等情，已據其提出本票6紙為證，且核其
    形式要件並無不符，原裁定准予強制執行，於法並無不合。
    抗告人雖以前情抗辯，惟此乃屬實體事項之爭執，揆諸上開
    說明，抗告人應另行提起訴訟以謀救濟，殊無於本件非訟程
    序爭執之餘地。從而，抗告人提起本件抗告，為無理由，應
    予駁回。
四、對於非訟事件，依法應由關係人負擔費用者，法院裁定命關
    係人負擔時，應一併確定其數額，非訟事件法第24條第1項
    定有明文，爰依法確定本件抗告程序費用額如主文第2項所
    示。
五、據上論結，本件抗告為無理由，依非訟事件法第46條、第21
    條第2項、第24條第1項，民事訴訟法第495條之1第1項、第4
    49條第1項、第95條、第78條，裁定如主文。
中　　華　　民　　國　　111 　年　　5 　　月　　16　　日
                   民事第三庭審判長法  官  陳宗賢
　　　　　　　　　
                                  法  官  蔡嘉裕
　　　　　　　　　　　　　　　　　
                                  法  官  王金洲 
以上正本係照原本作成。
本裁定得再抗告。
中　　華　　民　　國　　111 　年　　5 　　月　　16　　日
                                  書記官  吳欣叡　　
　　
附表：　　
編號 發票日 票面金額 到期日 利息起算日 票據號碼 備考   （新臺幣）     001 110年8月1日 800,000元 未記載 111年3月18日 TH0000000  002 110年8月1日 1,000,000元 未記載 111年3月18日 TH0000000  003 110年9月28日 2,000,000元 未記載 111年3月18日 WG0000000  004 110年9月29日 600,000元 未記載 111年3月18日 WG0000000  005 110年11月23日 300,000元 未記載 111年3月18日 TH0000000  006 110年12月22日 500,000元 未記載 111年3月18日 TH0000000  
（以下空白）